臺灣桃園地方法院民事裁定　　　　　　100年度簡聲抗字第1號
抗　告　人　合作金庫資產管理股份有限公司
法定代理人　吳萬順
代　理　人　黃士齊
相　對　人　黃玉璋
上列當事人間聲請停止強制執行事件，抗告人對於民國99年11月
29日本院中壢簡易庭99年度壢簡聲字第147 號民事裁定提起抗告
，本院裁定如下：
    主      文
原裁定廢棄。
相對人即聲請人於第一審之聲請駁回。
聲請及抗告費用均由相對人負擔。
    理      由
一、本件抗告意旨略以：
(一)、相對人前以提起第三人異議之訴為由，聲請願供擔保後，就
    本院96年度執字第38899 號強制執行事件（下稱系爭執行程
    序）所為之強制執行程序予以停止，原裁定法院僅認相對人
    之聲請尚非無據，而酌定相對人供擔保新臺幣（下同）5,66
    7 元後，准許系爭執行程序暫予停止。惟：
  1.按「強制執行法第18條第1 項規定強制執行程序開始後，除
    法律另有規定外，不停止執行。明示以不停止執行為原則。
    同條第2 項所以例外規定得停止執行，係因回復原狀等訴訟
    如果勝訴確定，據以強制執行之執行名義將失其效力，為避
    免債務人發生難以回復之損害，故於受訴法院認有必要時，
    得裁定停止執行。如果受訴法院認無必要，僅因債務人聲明
    願供擔保，亦須裁定停止執行，無異許可債務人僅憑一己之
    意思，即可達到停止執行之目的，不僅與該條所定原則上不
    停止執行之立法意旨有違，且無法防止債務人濫行訴訟以拖
    延執行。故應認為縱債務人聲明願供擔保，仍須受訴法院認
    有必要者，始得裁定停止執行。」，最高法院98年度第3 次
    民事庭會議決議，足資參照。
  2.本件相對人前已於民國98年9 月間，以系爭執行程序中之甲
    標暫標2896號建物，非系爭執行程序債務人均富鋼鐵股份有
    限公司（下稱均富公司）所有為由，向本院民事庭提起第三
    人異議之訴（98年度訴字第1684號，下稱前訴訟），經第一
    審判決相對人敗訴，嗣後相對人不以抗告人為被上訴人，僅
    列均富公司為被上訴人提起上訴，抗告人並取得該件之判決
    確定證明書。
  3.現相對人再以系爭執行程序中之甲標暫編建號2888號建物，
    非系爭執行程序債務人均富公司所有為由，向本院提起第三
    人異議之訴（本院99年度壢簡字第939 號，下稱後訴訟），
    並再次聲明願供擔保停止系爭執行程序之續行，致系爭執行
    程序原應於99年12月8 日進行之第二次拍賣程序再度停拍。
  4.依前述情形以觀，倘相對人認執行法院就系爭執行程序中之
    甲標暫編建號2888號建物非屬均富公司所有，其為何不於前
    訴訟時一同主張，相對人及至前訴訟敗訴確定後，復又提起
    後訴訟並聲請停止執行之舉，極明顯係為拖延系爭執行程序
    之續行，而原裁定法院未察，率爾裁定相對人得供擔保停止
    執行，顯與前揭強制執行法第18條之立法意旨暨最高法院民
    事庭會議決議不符。
(二)、退萬步言之，縱得裁定由相對人聲請供擔保後停止執行，惟
    系爭執行程序前因相對人提起之前訴訟，並依本院98年度聲
    字第1303號裁定提存擔保金後，致98年10月12日應進行之第
    二次拍賣停拍，然經抗告人閱卷發現，該第二次拍賣期日已
    有投資人願以122,580,000 元之價格進場標購系爭執行標的
    ，並將載有前開金額之投標書投入標匭。職是之故，系爭執
    行程序要非相對人前次無法律上之理由胡亂阻擋，本即得以
    122,580,000 元之價格拍定，而使抗告人之債權於98年10月
    即得受償。本件抗告人於系爭執行程序聲請執行之金額為14
    ,989,638元，第一次拍賣底價之金額為140,040,000 元，原
    裁定竟僅命相對人提存5,667 元供擔保後，即將本得以上億
    元拍定之執行程序，無法就全部執行標的進行拍賣，其影響
    顯為系爭執行程序執行標的之完整性大打折扣，而將使系爭
    執行標的之拍定價格巨幅滑落，或甚而導致無人願意進場投
    標，則抗告人因此所受損失，又豈能以相對人提存之5, 667
    元供得擔保。
(三)、綜上所述，相對人之主張實無理由，並聲明：原裁定廢棄。
二、按執行名義成立後，如有消滅或妨礙債權人請求之事由發生
    ，債權人得於強制執行程序終結前，向執行法院對債權人提
    起異議之訴。如以裁判為執行名義時，其為異議原因之事實
    發生在前訴訟言詞辯論終結後者，亦得主張之。強制執行法
    第14條定有明文；再按強制執行程序開始後，除法律另有規
    定外，不停止執行；有回復原狀之聲請，或提起再審或異議
    之訴，或對於和解為繼續審判之請求，或提起宣告調解無效
    之訴、撤銷調解之訴，或對於許可強制執行之裁定提起抗告
    時，法院因必要情形或依聲請定相當並確實之擔保，得為停
    止強制執行之裁定，強制執行法第18條第1 、2 項亦有明文
    。是強制執行程序開始後，為免執行程序長期延冗，除法律
    另有規定外，以不停止執行為原則。又強制執行法第18條第
    2 項規定，所謂因必要情形，應由法院依自由裁量定之，法
    院應就回復原狀之聲請，或再審之訴，或異議之訴，或抗告
    ，在法律上是否顯無理由，以及如不停止執行，將來是否難
    於回復執行前之狀態等各情形予以斟酌（最高法院69年台抗
    字第577 號參照）。
三、經查，本件原裁定認相對人於本院96年執字第38899 號強制
    執行事件之執行程序終結前，提起上開第三人異議之訴，且
    陳明願供擔保請求停止執行，因而裁定准許相對人於提出相
    當金額之擔保後，本院96年度執字第38899 號執行事件之強
    制執行程序，於本院99年度壢簡字第939 號第三人異議之訴
    事件判決確定前應暫予停止。惟抗告人提出本件抗告後，經
    相對人具狀撤回對於抗告人之第三人異議訴訟，而欲撤回對
    於相對人停止執行之聲請（參抗告卷第23頁、第24頁），姑
    不論相對人是否得僅撤回對於抗告人之訴訟，惟既相對人已
    陳明撤回此部份停止執行之聲請，則相對人所請已無權利保
    護必要，原審裁定未及審酌而予以准許，應予廢棄，並駁回
    相對人停止執行之聲請，爰裁定如主文第二項所示。
四、據上論結，本件抗告為有理由，依民事訴訟法第436 條之1
    第3 項、第492 條、第95條、第78條，裁定如主文。
中    華    民    國    100   年    2     月     8    日
                  民事第三庭  審判長  法  官   張益銘
                                      法  官   林靜梅
                                      法  官   陳筱蓉
以上正本係照原本作成。
本件不得再抗告。
中    華    民    國    100   年    2     月    8     日
                                      書記官   蔡佩媛